【裁判字號】    98,上易,212
【裁判日期】    980311
【裁判案由】    竊盜
【裁判全文】
臺灣高等法院臺中分院刑事判決         98年度上易字第212號
上  訴  人
即  被  告  乙○○
                    （另案在監執行）
上列上訴人因竊盜案件，不服臺灣苗栗地方法院97年度易字第85
9號中華民國97年12月12日第一審判決（起訴案號：臺灣苗栗地
方法院檢察署97年度偵字第3170、2232號），提起上訴，本院判
決如下：
    主  文
上訴駁回。
    事  實及理  由
一、本案經本院審理結果，認第一審判決認事用法及量刑均無不
    當，應予維持，並引第一審判決書記載之事實、證據及理由
    。（如附件）
二、被告上訴意旨略以：I原審共同正犯丙○○前稱共同行竊之
    人為黃天祥，後又供出被告，前後不一，為求交保，不惜設
    詞誣陷被告；II依原審卷附之電話通聯紀錄，伊與丙○○之
    電話並未接通，此客觀證據戳破丙○○所稱，雙方經以電話
    聯絡後，由被告駕駛上開小客貨車至銅鑼接丙○○之謊言；
    III伊於案發前二、三日曾駕駛過系爭小客貨車，警方於現場
    查獲之自小客貨車上所採集沾血衛生紙，經ＤＮＡ比對結果
    固與被告相符，然因被告亦曾駕駛過該車，不得以此為被告
    不利認定；且發現該沾血衛生紙之過程既未錄影存證，是否
    在第一時間在車上發現，或在從偏門進入被告住處搜索發現
    ，實有疑問；Ⅳ案發當日，丙○○至伊家中小坐，因伊未拿
    毒品供丙○○施用解癮，憤然離去，因此嫁禍被告云云。
三、本院查：
  (一)證人即原審共同被告丙○○於本院審理時證稱：警察在案發
    現場看到伊與另一人共同行竊，要求伊供出逃逸之另一人；
    同時警方於供行竊使用之車號ＰＩ─４８３９號自小客貨車
    上發現有帶血跡之衛生紙一團，並檢視伊之全身，看有無施
    用毒品之針孔或傷口及驗ＤＮＡ，確實與被告共同行竊等語
    ，核與發現上開帶血衛生紙之現場相片四幀附偵查卷可查。
  (二)被告乙○○於97年5月9、10日所使用之行動電話號碼為0000
    -000000號，丙○○於上開2日所使用之行動電話號碼為0000
    -000000號一節，業據乙○○、丙○○分別於原審97年11月2
    8日審理時供陳在卷（見原審卷第106、107頁）。而經原審
    法院向遠傳電信股份有限公司函調上開2支電話之通聯紀錄
    ，得知該2人於5月9日當晚9時及10時許，確有數通之電話聯
    絡，直至當日23時03分為最後通話時間，而丙○○之行動電
    話則於當日23時03分之後，所有來電均無接聽紀錄，此有通
    聯紀錄在卷可考（見原審卷第83至97頁），核與證人丙○○
    所證相符。被告所辯，依通聯紀錄所示，電話未接通云云，
    顯非事實。
  (三)被告其他上訴理由，於原審法院審理時如何為法院所不採，
    其理由已據原審判決記載甚詳，本院仔細斟酌原審判決理由
    ，認其事實之認定、理由之採擇，於相關證據法則、經驗法
    則、論理法則並無違背。原審因而適用刑事訴訟法第二百九
    十九條第一項前段，刑法第二十八條、第三百二十一條第一
    項第二款、第四十七條第一項等規定，並審酌被告犯罪之動
    機、目的、手段、品行及其智識程度，及被告有多項前科，
    素行不佳，再次為本件竊盜犯行，難予輕縱，且其正值壯年
    ，不思以正當方式獲取財物，為圖不勞而獲，屢犯竊盜案件
    ，非施以重刑無以嚇阻並矯正其惡行；另衡諸被告竊取之臺
    鐵公司機具數量、價值頗鉅，惡性非輕，且其一再飾詞狡辯
    ，犯後態度不佳等一切情狀，量處有期徒刑三年，其認事用
    法核無違誤，量刑部分，參酌本罪之法定刑為六月以上，五
    年以上，被告構成累犯，依法加重其刑後，量刑之範圍為九
    月以上，七年六月以下，原審量刑亦屬允當，上訴意旨猶執
    陳詞否認犯罪，其上訴為無理由，應予駁回。
  (四)被告具狀聲請傳訊承辦警員，就其帶同丙○○到被告住處搜
    索時是否未持搜索票？為何在未告知被告家屬之情形下從偏
    門進入住處及查獲之帶血衛生紙是自上開小客貨車或被告住
    處等情為詰問。查：I本件認定被告犯罪所憑之證據，均未
    引用被告所指稱之違法搜索取得證據，是待證事項與本件犯
    罪不具關連性，自無傳喚必要；II至帶血之衛生紙係由自小
    客貨車取得一節，已據證人丙○○證述甚明，並有現場相片
    附卷可憑，此項事實已明，亦無調查必要，併予敘明。
四、據上論斷，應依刑事訴訟法第三百七十三條、第三百六十八
    條，判決如主文。
本案經檢察官甲○○到庭執行職務。
中    華    民    國    98    年    3    月     11    日
            刑事第四庭    審判長法  官  洪   耀   宗
                                法  官  蔡 王 金  全
                                法  官  劉   登   俊
以上正本證明與原本無異。
不得上訴。
                                書記官  粘   銘   環
中    華    民    國    98    年    3     月    11    日
附件
臺灣苗栗地方法院刑事判決               97年度易字第859號
公  訴  人  臺灣苗栗地方法院檢察署檢察官
被      告  乙○○  男  42歲（民國○○年○月○○日生）
                    身分證統一編號：Ｚ000000000號
                    住苗栗縣後龍鎮水尾里12鄰水尾110號
                    （另案於臺灣臺中監獄苗栗分監執行中）
上列被告因竊盜案件，經檢察官提起公訴（97年度偵字第3170、
2232號），本院判決如下：
    主    文
乙○○共同犯毀越門扇竊盜罪，累犯，處有期徒刑參年。
    犯罪事實
一、乙○○前犯搶奪及毒品案件，分別經本院判處有期徒刑1 年
    6 月、1 年、10月，減為有期徒刑9 月、6 月、5 月，定應
    執行刑為1 年6 月確定，於民國96年7 月16日執行完畢（構
    成累犯）。詎其仍不知悔改，竟與丙○○共同基於為自己不
    法所有之犯意聯絡與行為分擔（丙○○已認罪，另依協商程
    序終結），於97年5 月10日凌晨1 時30分許，由乙○○駕駛
    車牌號碼PI-4839 號自小客貨車搭載丙○○，前往苗栗縣後
    龍鎮龍津里龍港火車站南邊200 公尺處之發電機室，由丙○
    ○負責把風，乙○○持不明器具（未扣案）破壞該發電機室
    之門鎖，入內竊取屬於臺灣鐵路管理局彰化電務段後龍號誌
    分駐所所有，而由李國彬負責保管之號誌機機構3 號3 支、
    遮斷機3 號3 支、X 標誌5 組、遮斷機開關盒4 個、遮斷機
    座1 個及調車標誌5 個（總價值約新臺幣84萬元），並共同
    將其搬運至上開自小客貨車內，於得手後正欲離去之際，適
    為巡邏員警當場查獲丙○○，乙○○則逃離現場，嗣經丙○
    ○之供述，始循線查獲乙○○，而查悉上情。
二、案經苗栗縣警察局竹南分局報告及臺灣苗栗地方法院檢察署
    檢察官自動偵查起訴。
    理    由
壹、證據能力部分：
    本案下列引為證據之證人陳述及書證，被告及檢察官於本院
    審理中均不爭執其證據能力，且以之作為證據並無不當，依
    刑事訴訟法第159 條之5 規定，自均有證據能力。
貳、實體部分：
一、訊據被告乙○○矢口否認有何加重竊盜犯行，辯稱：當日並
    未與丙○○一同前往竊盜，因丙○○與其有仇隙，故遭其誣
    陷云云。惟查：
  (一)同案被告丙○○業於本院審理時結證稱：其係97年5 月9 日
    晚上12時先至被告乙○○家，翌日凌晨1 點多出發至前揭偷
    竊地點，該地點距被告乙○○家約4 、5 分鐘，偷竊目標係
    乙○○尋找的，因其對後龍不熟，才會被抓到，乙○○先去
    開門，其有幫忙搬東西至乙○○開來之車上等語（見本院卷
    第63至65頁）。審諸本院清楚曉諭證人丙○○偽證之罪責較
    本件竊盜案為重後，丙○○仍堅稱其所證述內容為真實（見
    本院卷第66頁），足認丙○○應無甘冒偽證罪責，而故意設
    詞誣陷被告乙○○之可能。另參以丙○○與被告乙○○並無
    恩怨仇隙，本無故意誣陷之必要。而由丙○○於本案偵查之
    初，猶設詞佯稱與其一同前往竊盜之人為「黃天祥」，企圖
    迴護乙○○，亦可知丙○○供稱其事後會供出共犯為乙○○
    ，係為求交保等語，應堪採信。至被告乙○○雖曾於偵查時
    供稱：丙○○向伊借錢、借車、要安非他命，伊都沒給，丙
    ○○非常不高興就離開（見偵3170號卷第24頁）。惟查，被
    告乙○○事後業於本院審理時坦承以前偵訊時說丙○○向伊
    借錢是亂說的（見本院卷第60頁）。此外乙○○復無法提出
    其與丙○○有何恩怨仇隙之證明。綜上足徵丙○○之證詞應
    為真實，堪可採信。
  (二)參以警方於現場查獲之車號PI-4839 號自小客貨車駕駛座下
    方所採集到之沾血衛生紙，經送內政部警政署刑事警察局鑑
    驗結果，檢出1 男性DNA-STR 型別，鍵入該局去氧核醣核酸
    資料庫比對結果，與被告乙○○唾液之DNA-STR 型別相符，
    此有該局鑑驗書在卷可參（見偵2232號卷第124 頁）。足徵
    該車應為被告乙○○所駕駛；丙○○證稱被告乙○○係駕駛
    上開車輛搭載其至偷竊現場之情（見本院卷第64頁），與事
    實相符。
  (三)再者，被告乙○○於97年5 月9 、10日所使用之行動電話號
    碼為0000-000000 號，丙○○於上開2 日所使用之行動電話
    號碼為0000-000000 號一節，業據渠等供陳在卷（見本院卷
    第106 、107 頁）。而經本院向遠傳電信股份有限公司函調
    上開2 支電話之通聯紀錄，得知該2 人於5 月9 日當日密集
    電話聯絡，直至當日23時03分為最後通話時間，而丙○○之
    行動電話則於當日23時03分之後，所有來電均無接聽紀錄，
    此有通聯紀錄在卷可考（見本院卷第83至97頁）。益徵5 月
    9 日23時03分之後，該2 人已碰面在一起，故無須再以電話
    聯絡；且丙○○之行動電話自23時03分之後所有來電均無接
    聽紀錄，核與其證稱：案發前其與被告乙○○約在銅鑼火車
    站碰面，晚上12時先至乙○○家，之後因其手機沒電，遂放
    在乙○○家充電等語相符（見本院卷第67、68頁）。堪認丙
    ○○所證內容均與事實相符，而可採信。
  (四)據上各節，被告乙○○確實有於前揭時地與丙○○共同前往
    偷竊，事證明確，被告乙○○所辯，殆屬事後卸責之詞，並
    不足採。此外復有現場照片5 張足為佐證，被告犯行洵堪認
    定。
二、核被告乙○○所為，係犯刑法第321 條第1 項第2 款之毀壞
    門扇竊盜罪（公訴人起訴之犯罪事實，認被告乙○○係持「
    不詳器具」破壞發電機室之門鎖，則該不明器具是否客觀上
    可作為兇器使用，尚非無疑，本件自難遽認被告乙○○有共
    同攜帶兇器竊盜之犯行。是被告乙○○應係共同犯刑法第32
    1 條第1 項第2 款之毀壞門扇竊盜罪，公訴人認係犯刑法第
    321 條第1 項第2 、3 款之攜帶兇器、毀壞門扇竊盜罪，容
    有誤會，附此敘明）。被告乙○○與丙○○就上開竊盜犯行
    ，有犯意聯絡及行為分擔，為共同正犯。查被告曾因施用毒
    品案件及搶奪案件，經法院合併定應執行刑為有期徒刑1 年
    6 月，甫於96年7 月16日執行完畢，此有臺灣高等法院被告
    前案紀錄表在卷可稽，其於前案有期徒刑執行完畢後，5 年
    內故意再犯本件有期徒刑以上之罪，為累犯，應依刑法第47
    條第1 項規定加重其刑。爰審酌被告犯罪之動機、目的、手
    段、品行及其智識程度，及被告有多項前科，素行不佳，再
    次為本件竊盜犯行，難予輕縱，且其正值壯年，不思以正當
    方式獲取財物，為圖不勞而獲，屢犯竊盜案件，非施以重刑
    無以嚇阻並矯正其惡行；另衡諸被告竊取之臺鐵公司機具數
    量、價值頗鉅，惡性非輕，且其一再飾詞狡辯，態度傲慢，
    藐視司法威信，犯後態度惡劣等一切情狀，量處如主文所示
    之刑。
據上論斷，應依刑事訴訟法第299 條第1 項前段，刑法第28條、
第321 條第1項第2 款、第47條第1 項，判決如主文。
本案經檢察官黃俊鳴到庭執行職務。
中    華    民    國    97    年    12    月    12    日
                  刑事第一庭法  官  黃佩韻
以上正本證明與原本無異。
如不服本判決應於收受判決後10日內向本院提出上訴書狀，並應
應敘述具體理由。其未敘述上訴理由者，應於上訴期間屆滿後20
日內向本院補提理由書 (均須按他造當事人之人數附繕本)「 切
勿逕送上級法院」。告訴人或被害人如對本判決不服者，應具備
理由請求檢察官上訴，其上訴期間之計算係以檢察官收受判決正
本之日期為準。
                            書記官  巫  穎
中    華    民    國    97    年    12    月    12    日
附錄本案論罪科刑法條：
中華民國刑法第321條（加重竊盜罪）：
犯竊盜罪而有左列情形之一者，處六月以上、五年以下有期徒刑
：
一、於夜間侵入住宅或有人居住之建築物、船艦或隱匿其內而犯
    之者。
二、毀越門扇、牆垣或其他安全設備而犯之者。
三、攜帶兇器而犯之者。
四、結夥三人以上而犯之者。
五、乘火災、水災或其他災害之際而犯之者。
六、在車站或埠頭而犯之者。
前項之未遂犯罰之。


司法院資訊處製作；財團法人民間司法改革基金會備份。
